# 陈版主

提问人：天之蓝 2022 时间：2023-10-07 15:44:
请问陈版主，存在免租期的租赁，该免租期不是疫情是属于正常的免租期，按照新准则，是否在免租期也会计算租赁利息？另外免租期的递延和一般情况下递延计算是否一样？前三个月存在正常免租期而非疫情情况下，是否在初始确认递延资产和递延负债时是否会产生差异？

回答人：chenyiwei
按照实际利率法的一般原理，在未支付款项的情况下（本案例即免租期内），也应确认相关利息支出。即，免租期只是没有现金流出，但使用权资产折旧和租赁负债相关利息支出均需正常确认。
递延所得税资产、负债的计量，免租期内与其他情况并无原则性区别，初始确认时不考虑免租期影响，正常确认。